【裁判字號】    92,台上,4494
【裁判日期】    920814
【裁判案由】    殺人未遂等罪
【裁判全文】
最高法院刑事判決                              九十二年度台上字第四四九四號
    上  訴  人  甲○○
右上訴人因殺人未遂等罪案件，不服台灣高等法院台南分院中華民國九十二年六月十
一日第二審判決（九十二年度上訴字第二七七號，起訴案號：台灣台南地方法院檢察
署九十一年度偵字第九五八三號），提起上訴，本院判決如左：
    主  文
上訴駁回。
    理  由
一殺人未遂部分：
按刑事訴訟法第三百七十七條規定，上訴於第三審法院，非以判決違背法令為理由，
不得為之。是提起第三審上訴，應以原判決違背法令為理由，係屬法定要件。如果上
訴理由狀並未依據卷內訴訟資料，具體指摘原判決不適用何種法則或如何適用不當，
或所指摘原判決違法情事，顯與法律規定得為第三審上訴理由之違法情形，不相適合
時，均應認其上訴為違背法律上之程式，予以駁回。本件原判決綜合證據調查之結果
，維持第一審論處上訴人甲○○殺人未遂罪刑之判決，駁回其在第二審之上訴，已詳
敘所憑之證據及認定之理由，並對上訴人所辯各節，如何不足採信，均已依據卷內資
料，詳予指駁，從形式上觀察，並無任何違背法令之處。而頭、頸部為人體要害，持
槍朝人之頭、頸要害射擊，足以奪人性命，為一般之常識，自亦為上訴人所明知，上
訴人於檢察官聲請羈押，第一審訊問時復陳稱知道扣案之改造手槍打鐵會貫穿（聲羈
卷第五頁反面），竟持之於近距離朝被害人洪嘉謙之頭、頸部射擊，致子彈從被害人
右頸部貫穿而卡在左鎖骨上，經送醫急救始倖免於難，自難謂無殺人之故意，原判決
因而論以殺人未遂罪責，並無不合，亦無所指理由不備之違法情形存在。上訴意旨，
對於原判決究竟如何違背法令，並未依據卷內資料為具體之指摘，徒執陳詞，稱其與
被害人素不相識，原無夙怨，僅射擊一槍，且非對被害人致命要害射擊，並無殺人之
動機與犯意云云，而為事實之爭辯，並對原審採證認事之職權行使，任意指摘，難謂
已符合首揭法定上訴要件，其上訴違背法律上之程式，應予駁回。
二違反槍砲彈藥刀械管制條例部分：
查第三審上訴書狀，應述上訴之理由，其未述者，得於提起上訴後十日內補提理
由書於原審法院，已逾上述期間，而於第三審法院未判決前仍未提出上訴理由書狀者
，第三審法院應以判決駁回之，刑事訴訟法第三百八十二條第一項、第三百九十五條
後段規定甚明。又對於數罪併罰之第二審判決提起上訴，未聲明為一部者，固應視為
全部上訴，惟其補提之上訴理由書，如僅就一罪部分敘述上訴理由，則關於他罪部分
之上訴，仍屬未敘述上訴理由。本件上訴人另違反槍砲彈藥刀械管制條例案件部分，
不服原審判決，於民國九十二年七月四日提起上訴，並未敘述理由，迄今逾期已久，
於本院未判決前仍未提出，依上開規定，其上訴自非合法，應予駁回。
據上論結，應依刑事訴訟法第三百九十五條，判決如主文。
中      華      民      國    九十二    年      八      月     十四     日
                              最高法院刑事第五庭
                                  審判長法官  謝  家  鶴
                                        法官  洪  文  章
                                        法官  花  滿  堂
                                        法官  陳  世  淙
                                        法官  洪  佳  濱
      右正本證明與原本無異
                                              書  記  官
中      華      民      國    九十二    年      八      月    二十六    日
                                                                     Ｑ


司法院資訊處製作；財團法人民間司法改革基金會備份。
